【裁判字號】    92,訴,456
【裁判日期】    920520
【裁判案由】    毒品危害防制條例
【裁判全文】
臺灣彰化地方法院刑事判決                          九十二年度訴字第四五六號
    公  訴  人  臺灣彰化地方法院檢察署檢察官
    被      告  甲○○
右列被告因違反毒品危害防制條例案件，經檢察官提起公訴（九十二年度毒偵字第三
九九號、第六八○號、第七五三號），本院判決如左：
    主  文
甲○○連續施用第一級毒品，處有期徒刑壹年；扣案之海洛品壹包（淨重零點零貳公
克）沒收銷燬之，注射針筒貳支沒收。又連續施用第二級毒品，處有期徒刑捌月；扣
案之鋁箔吸食器壹組、燈泡吸食器壹組均沒收。應執行有期徒刑壹年陸月；扣案之海
洛品壹包（淨重零點零貳公克）沒收銷燬之，注射針筒貳支、鋁箔吸食器壹組及燈泡
吸食器壹組均沒收。
    事  實
一、甲○○前曾因違反毒品危害防制條例、竊盜及搶奪案件，經本院、台灣雲林地方
    法院及台灣高等法院台中分院，分別判處有期徒刑一年三月、四月及七月確定，
    並定應執行有期徒刑二年，現仍於台灣彰化監獄彰化分監執行中，尚未執行完畢
    （起訴書誤載為已執行完畢）。又前因施用毒品案件，經先後二次觀察、勒戒後
    ，均認無繼續施用毒品之傾向，由台灣彰化地方法院檢察署檢察官於八十七年九
    月二十二日及八十八年三月三十一日，分別以八十七年度偵字第八一四九號及八
    十八年度偵字第二六一號為不起訴處分確定。復因施用毒品案件，除先由本院裁
    定送強制戒治外（於九十年四月十日執行期滿），並由台灣彰化地方法院檢察署
    檢察官提起公訴，嗣於八十九年七月十一日，經本院以八十九年度訴字第三四七
    號判處應執行有期徒刑一年三月確定。詎仍不知悔改，復基於施用第一級毒品海
    洛因之概括犯意，自九十一年十二月底起至九十二年二月底止，連續在其位於彰
    化縣大村鄉過溝村過溝三巷二號之住處，以將第一級毒品海洛因加水置於注射針
    筒內，再予施打手臂方式，約一天兩次，施用第一級毒品海洛因多次，；另基於
    施用第二級毒品甲基安非他命之概括犯意，自九十二年一月中旬起，至同年二月
    六日止，連續在同上址，以將第二級毒品甲基安非他命置於吸食器內，外以火燒
    烤而吸食所產生煙霧之方式，施用第二級毒品甲基安非他命四次。嗣先於九十二
    年一月二十二日十六時十分許，在其位於彰化縣大村鄉過溝村過溝三巷二號之住
    處內，為警查獲，並扣得其所有供施用毒品海洛因之注射針筒二支、供施用甲基
    安非他命之鋁箔吸食器及燈泡吸食器各一組；復於九十二年二月七日二十三時四
    十五分許，在同上址為警查獲，並扣得第一級毒品海洛因一小包（淨重○．○二
    公克），及於本院審理時自白，始查悉上情。
二、案經彰化縣警察局及該局鹿港分局分別移送及報告台灣彰化地方法院檢察署檢察
    官偵查起訴。
    理  由
一、右揭事實，業據被告甲○○於本院審理中供承不諱，並有注射針筒二支、鋁箔吸
    食器及燈泡吸食器各一組及海洛因一包（淨重○．○二公克）扣案可茲佐證；另
    扣案之白色粉末一包，經送鑑驗，結果證係海洛因無誤，有法務部調查局鑑定通
    知書一紙在卷可憑；且被告於九十二年一月二十二日為警查獲後，經警採其尿液
    送驗，結果呈嗎啡陽性反應，於九十二年二月七日為警查獲後，經警採其尿液送
    驗，結果呈甲基安非他命及嗎啡陽性反應，此有彰化縣衛生局煙毒尿液檢驗成績
    書二紙附卷可稽，顯見被告之自白與事實相符。又被告甲○○前因施用毒品案件
    ，經先後二次觀察、勒戒後，均認無繼續施用毒品之傾向，由台灣彰化地方法院
    檢察署檢察官於八十七年九月二十二日及八十八年三月三十一日，分別以八十七
    年度偵字第八一四九號及八十八年度偵字第二六一號為不起訴處分確定；復因施
    用毒品案件，先經本院裁定送強制戒治（於九十年四月十日執行期滿），並由台
    灣彰化地方法院檢察署檢察官提起公訴，嗣於八十九年七月十一日，經本院以八
    十九年度訴字第三四七號判處應執行有期徒刑一年三月確定等情，有台灣彰化地
    方法院檢察署刑案資料查註紀錄表及台灣高等法院被告全國前案紀錄表各一紙在
    卷可按，本件事證明確，被告犯行洵堪認定。
二、核被告甲○○所為，係犯毒品危害防制條例第十條第一項之施用第一級毒品罪、
    第二項之施用第二級毒品罪。被告持有毒品海洛因、甲基安非他命進而施用，其
    持有第一級毒品海洛因、第二級毒品甲基安非他命之低度行為，已為施用第一級
    毒品海洛因、第二級毒品甲基安非他命之高度行為所吸收，不另論罪。其先後多
    次施用第一級毒品海洛因、第二級毒品甲基安非他命之行為，均時間密接，觸犯
    構成要件相同之罪，顯係各基於概括犯意所為，均應依連續犯規定，論以一罪，
    並加重其刑。又所犯上開二罪，犯意各別，行為互殊，應分論併罰之。前開犯罪
    事實
    ，原起訴書所漏列部分，與已載明起訴部分，有裁判上一罪之關係，亦為起訴之
    效力所及，故本院自得併予審理，附此敘明。爰審酌被告前即有多次毒品前科，
    入監服刑及施以強制戒治後，仍不能戒除毒癮，竟再度施用毒品戕害自身健康，
    及其犯罪之動機、目的、所生危害及犯罪後之態度等一切情狀，分別量處如主文
    所示之刑，並定其應執行之刑，以示懲儆。扣案海洛因一包（淨重○．○二公克
    ），係屬第一級毒品，應依毒品危害防制條例第十八條第一項前段之規定宣告沒
    收並銷燬。另扣案之注射針筒二支、鋁箔吸食器及燈泡吸食器各一組，係被告所
    有，且分別係供被告施用第一、二級毒品所用之物，業據被告供承在卷，故依法
    併予宣告沒收。
據上論斷，應依刑事訴訟法第二百九十九條第一項前段，毒品危害防制條例第十條第
一項、第二項、第十八條第一項前段，刑法第十一條前段、第五十六條、第五十一條
第五款、第三十八條第一項第二款，判決如主文。
本案經檢察官陳茂亭到庭執行職務。
中      華      民      國    九十二    年      五      月     二十     日
                  台灣彰化地方法院刑事第三庭
                                    審判長法官    余  仕  明
                                    法      官    陳  秋  錦
                                    法      官    紀  佳  良
右正本證明與原本無異。
如不服本判決，應於判決送達後十日內向本院提出上訴狀(須附繕本 )。
                                    法院書記官    陳  鍚  威
中      華      民      國    九十二    年      五      月     二十     日
附錄本案論罪科刑法條：
毒品危害防制條例第十條：
施用第一級毒品者，處六月以上五年以下有期徒刑。
施用第二級毒品者，處三年以下有期徒刑。


司法院資訊處製作；財團法人民間司法改革基金會備份。
